臺灣基隆地方法院刑事判決　　　　　　　　　　　　　　九十年度訴字第七一號
　　公　訴　人　臺灣基隆地方法院檢察署檢察官
　　被　　　告　丙○○
　　指定辯護人　本院公設辯護人甲○○
右列被告因強盜案件，經檢察官提起公訴（九十年度偵字第四五二０號），本院判決
如左：
    主  文
丙○○意圖為自己不法之所有，攜帶兇器，以脅迫至使不能抗拒，而取他人之物，處
有期徒刑伍年。
    事  實
一、丙○○因失業閒賦在家，缺錢花用，竟意圖為自己不法之所有，於民國九十年十
    月二十八日晚上九時二十分許，自其基隆市中山區○○○路二四一巷五十四號住
    處廚房內，攜帶其母乙○○○所有，客觀上具危險性可為兇器之菜刀一把，進入
    位於基隆市○○○路二十五號之ＯＫ便利商店中，先佯裝購買飲料，於店內伺機
    而動，待店內其他顧客均結帳完畢離去，見店內除店員丁○○之外已無他人之際
    ，迅即自櫃檯左方進入櫃檯內，並從其所著紅格子襯衫右邊口袋中拿出預藏之菜
    刀，亮給店員丁○○看並稱：「這是搶劫，把錢拿出來」等語，丙○○因見丁○
    ○至櫃檯右側拿起手邊電話欲撥打一一０報警，即尾隨丁○○進入櫃檯右側，外
    衣內藏菜刀對丁○○稱：「你合作點，把電話掛斷，不要出聲音，把錢拿出來」
    等語，以此脅迫之手段致使丁○○不能抗拒，而將櫃檯上收銀機打開，任由丙○
    ○自收銀機內取走共計新台幣二千二百五十元現金。丙○○得手後，離開前還對
    丁○○說：「你合作是對的才沒有受傷」等語後，即往基隆市○○路方向逃逸，
    並將所得贓款花用殆盡。嗣經丁○○報警處理，經警循線於九十年十月三十一日
    下午二時許在臺北縣三重市○○路○段四十四巷八十三號將丙○○拘獲，並扣得
    菜刀一把、其犯案時穿著之紅格子襯衫、短褲各一件。
二、案經基隆市警察局第四分局移送臺灣基隆地方法院檢察署檢察官偵查起訴。
    理  由
一、訊據被告丙○○於偵查及本院審理中均坦承於九十年十月二十八日晚間自家中攜
    帶菜刀脅迫便利商店店員交出現金之事實不諱，惟辯稱：脅迫店員丁○○時並沒
    有說要傷害她的這些話云云。經查，依證人即ＯＫ便利商店店員丁○○於本院九
    十一年一月十五日審理時證稱：「當天（九十年十月二十八日）晚上九點多被告
    到店內，因為被告頭戴安全帽所以特別注意他，被告進入店內先去拿一瓶養樂多
    ，結帳時因為前方櫃檯有人在結帳，被告就跑到櫃檯的旁邊看著我把養樂多打開
    來喝，當時我覺得很奇怪，幫他結完帳後，被告又跑進去裡頭拿了一瓶多多，因
    為店內沒有客人我直接幫他結帳，結完帳後他看到店內沒有人就直接衝進來櫃檯
    內，被告直接拿出放在外衣內的菜刀，讓我知道他有刀，就又將刀放回右邊的外
    衣口袋內，並說搶劫把錢拿出來，當時並不想給他錢，覺得對方只是在嚇我，當
    時有進入櫃檯內部原本是打算報警，但被告尾隨我走進櫃檯內部說你合作一點把
    錢拿出來，否則就要傷害你，要使用暴力，後來我打開了收銀機，錢是被告自己
    拿走的，臨走前還說我合作是對的才沒有受傷。剛開始時不會害怕，後來要打電
    話報警時被告也急了，似乎隨時準備要拿刀出來，並說你不怕被砍嗎，合作一點
    把錢拿出來，我害怕才會打開收銀機，到後來我沒有抵抗被告的餘地，因為他離
    我很近，我跟本沒有辦法逃。」等語，核與被告於偵查及本院審理中之自白大致
    相符，且案發當天ＯＫ便利商店監視錄影帶經本院勘驗結果，被告確實於證人丁
    ○○進入櫃檯右側打電話時尾隨緊跟於丁○○身後，將丁○○阻隔於櫃檯內之事
    實，有監視錄影帶一捲暨本院九十年十一月三十日刑事勘驗筆錄在卷足憑，復有
    其作案所用之菜刀一把、及其犯案時穿著之紅格子襯衫、短褲各一件扣案可證，
    是被告前開辯稱沒有說要傷害丁○○云云，與事實不符，應屬卸責之詞，不足憑
    採。其事證明確，犯行堪以認定。
二、核被告丙○○所為，係犯刑法第三百三十條第一項之加重強盜罪。被告犯罪後，
    刑法第三百三十條第一項五年以下十二年以下有期徒刑，已於九十一年一月三十
    一日修正公布，並於同年二月一日生效，修正後之罰則為處七年以上有期徒刑，
    比較新舊法之結果，以修正前之刑法較有利於被告，應依到第二條第一項但書之
    規定適用修正前之刑法第三百二十條第一項之規定予以處罰。爰審酌被告犯罪之
    動機、目的係為不勞而獲得財物，竟持刀行搶對社會治安造成之危害及犯罪後坦
    承犯行，態度尚稱良好，無不良之前科記錄等一切情狀，量處如主文所示之刑。
    扣案之菜刀一把雖供本案犯罪所用之物，但非被告所有，不得宣告沒收；至於扣
    案之襯衫、短褲各一件雖為被告所有，但非供本案強盜所用之工具，亦不得宣告
    沒收，附此說明。
據上論斷，應依刑事訴訟法第二百九十九條第一項前段，修正前刑法第三百三十條第
一項，刑法第二條第一項但書，判決如主文。
本案經檢察官林明志到庭執行職務。
中      華      民      國    九十一    年      三      月    二十六    日
                                臺灣基隆地方法院刑事第三庭
                                      法  官    何  怡  
右正本證明與原本無異。
對於本件判決如有不服，應於收受送達後十日內，向本院提出上訴書狀，上訴於臺灣
高等法院，並按他造當事人之人數附具繕本。
                                      書記官    湯  惠  芳
中      華      民      國    九十一    年      三      月    二十八    日
附錄論罪法條
修正前刑法第三百三十條：
犯強盜罪而有第三百二十一條第一項各款情形之一者，處五年以上十二年以下有期徒
刑。
